【裁判字號】    99,抗,653
【裁判日期】    990728
【裁判案由】    聲請沒入保證金
【裁判全文】
臺灣高等法院臺中分院刑事裁定           99年度抗字第653號
抗  告  人
即具保人    乙○○
被      告  甲○○
上列抗告人因聲請沒入保證金案件，不服臺灣苗栗地方法院中華
民國99年6月25日裁定（99年度聲字第426號）提起抗告，本院裁
定如下：
    主  文
抗告駁回。
    理  由
一、本件抗告人即具保人乙○○（下稱具保人）抗告意旨略以：
    被告甲○○於保釋後，拒絕與具保人保持聯繫，又經常數日
    不歸，不無預備逃匿之虞。且此保證金由具保人與人借貸，
    已到償還之日，因具保人獨立撫養兩名子女，為此請撤銷原
    裁定等語。
二、按具保之被告逃匿者，應命具保人繳納指定之保證金額，並
    沒入之。不繳納者，強制執行。保證金已繳納者，沒入之。
    又沒入保證金，以法院之裁定行之，刑事訴訟法第118條第1
    項及第121條第1項分別定有明文。經查，本件被告甲○○因
    犯竊盜案件（台灣苗栗地方法院99年度易字第167號），經
    依臺灣苗栗地方法院指定保證金新臺幣2萬元，由具保人繳
    納現金後，已將被告停止羈押，有臺灣苗栗地方法院檢察署
    刑事保證金收據1紙附卷可稽。嗣經台灣苗栗地方法院檢察
    署檢察官通知被告甲○○於99年5月11日到案執行，上開傳
    票已於99年4月30日寄存於苗栗縣警察局頭份分局頭份派出
    所；並通知具保人於99年5月11日通知或帶同被告甲○○到
    案執行，該通知函業於99年5月7日由具保人收受，因被告甲
    ○○均未到案執行，臺灣苗栗地方法院檢察署檢察官乃命警
    拘提，因拘提未著，有法務部戶役政連結作業系統甲○○個
    人基本資料表、法務部全國檢察官線上查詢刑案人犯在監所
    最新資料報表、臺灣苗栗地方法院檢察署苗檢哲執乙99執字
    第1121號追保函、追保通知書送達證書回證、臺灣苗栗地方
    法院檢察署執行傳票送達證書回證、臺灣苗栗地方法院檢察
    署檢察官拘票、司法警察99年5月30日拘提不獲報告書等各1
    份附卷可稽，顯然被告甲○○有逃避接受執行之逃匿事實。
    原審法院准檢察官之聲請將具保人所繳納之保證金2萬元裁
    定沒入，於法並無不合。抗告意旨指：被告於保釋後，拒絕
    與伊保持聯繫，又經常數日不歸，不無預備逃匿之虞，又保
    證金由伊與人借貸，已到償還之日等情，縱然屬實，亦無解
    於被告甲○○逃匿之事實，本件抗告，為無理由，應予駁回
    。
三、據上論結，應依刑事訴訟法第412條，裁定如主文。
中    華    民    國    99    年    7     月    28    日
            刑事第七庭   審判長法  官 林 榮 龍
                               法  官 李 秋 娟
                               法  官 江 錫 麟
以上正本證明與原本無異。
不得再抗告。
                               書記官 鄧 智 惠
中    華    民    國    99    年    7     月    29    日

司法院資訊處製作；財團法人民間司法改革基金會備份。
